臺灣新竹地方法院刑事判決
110年度易字第406號
公  訴  人  臺灣新竹地方檢察署檢察官
被      告  黃俊興


上列被告因竊盜案件，經檢察官提起公訴（110年度偵字第4874
號），被告於本院準備程序中，就被訴事實為有罪之陳述，本院
裁定進行簡式審判程序，判決如下：
    主    文
黃俊興犯攜帶兇器踰越門窗侵入住宅竊盜罪，累犯，處有期徒刑
陸月，如易科罰金，以新臺幣壹仟元折算壹日。
扣案之水果刀及六角板手各壹把均沒收。
    犯罪事實
一、黃俊興意圖為自己不法之所有，基於加重竊盜之犯意，於民
    國110年4月13日12時許至13時許，攜帶客觀上可供兇器使用
    之水果刀及六角板手各1把，至與新竹市○區○○街000巷0弄0
    號相鄰之工地，以上開水果刀割破工地鷹架網子後攀爬鷹架
    至上址住宅3樓，再踰越未上鎖之浴室窗戶侵入該住宅，竊
    取陳乃羽暨其同住家人所有之新臺幣紙鈔及硬幣共計1萬34
    元、港幣紙鈔共計200元、美金紙鈔共計2元、泰銖紙鈔共計
    20元。嗣黃俊興欲經由上開工地離開時，為該工地人員吳智
    雄發現後報警處理而查獲。
二、案經新竹市警察局第一分局報告臺灣新竹地方檢察署檢察官
    偵查後起訴。
    理    由
一、上開犯罪事實，業據被告黃俊興於警詢時、偵查中、本院準
    備及簡式審判程序時坦承不諱（見偵卷第7至8、72至73頁、
    易卷第55至62頁），核與證人即被害人陳乃羽、證人吳智雄
    於警詢時之證述大致相符（見偵卷第9至13頁），並有警員
    江偉丞出具之偵查報告1紙、新竹市警察局第一分局搜索扣
    押筆錄、扣押物品目錄表、收據各1份、現場照片暨扣案物
    照片共38張在卷可稽（見偵卷第6、14至18、35至53頁），
    足認被告之任意性自白與事實相符。從而，本案事證明確，
    被告上開犯行，堪以認定，應依法論科。
二、論罪科刑：
　㈠核被告所為，係犯刑法第321條第1項第1款、第2款、第3款之
    攜帶兇器踰越門窗侵入住宅竊盜罪。
　㈡被告前①於94年間，因違反槍砲彈藥刀械管制條例、施用第 
    二級毒品等案件，經本院以94年度訴字第268號判決各判處
    有期徒刑3年8月、6月，並定應執行有期徒刑4年確定。②於9
    5年間，因竊盜案件，經本院以95年度訴字第44號判決判處
    有期徒刑1年10月確定。③於95年間，因違反槍砲彈藥刀械管
    制條例案件，經臺灣高等法院以95年度上訴字第2878號撤銷
    原判決改判處有期徒刑7年2月確定。上開①②③案件後經本院
    以96年度聲減字第1763號裁定減刑並定應執行有期徒刑12年
    9月確定，經入監執行，於102年12月25日縮短刑期假釋付保
    護管束出監，原至107年3月21日保護管束期滿，惟假釋嗣經
    撤銷，所餘刑期尚有4年2月25日（下稱甲殘刑）。④於105年
    間，因施用第二級毒品案件，經本院以105年度審易字第462
    號判決判處有期徒刑4月確定。⑤於105年間，因施用第二級
    毒品案件，經本院以105年度易字第588號判決判處有期徒刑
    4月確定。上開④⑤案件後經本院以106年度聲字第1080 號裁
    定定應執行有期徒刑6月確定（下稱乙執行刑）。上開甲殘
    刑及乙執行刑於105年3月20日入監接續執行，於109年11月8
    日徒刑執行完畢，旋接續執行另犯妨害自由案件所處拘役25
    日，而於109年12月3日出監等情，有臺灣高等法院被告前案
    紀錄表1份在卷可參，足認被告於徒刑執行完畢後，5 年內
    故意再犯本案有期徒刑以上之罪，為累犯，而被告上開所犯
    ②案件固與本案為相同罪質，惟兩案犯罪時間相隔已逾10年
    ，另上開①③④⑤之前案與本案所犯罪名相較，犯罪手段、侵害
    法益及罪質則有不同，本院審酌上情，並參照司法院釋字第
    775 號解釋意旨，認本案不依刑法第47條第1項規定，加重
    其刑。　
　㈢爰以行為人責任為基礎，審酌被告正值壯年，不思以正途獲
    取財物，竟攜帶兇器踰越門窗侵入被害人住宅竊盜，所為實
    有不該，惟念及被告自始坦承犯行，竊得現金已全部返還被
    害人，自稱身體狀況欠佳，需籌措醫療費就醫之犯罪動機，
    兼衡被告自陳高中肄業之智識程度，已經6個月沒有工作收
    入，育有2名已成年子女之家庭經濟狀況等一切情狀，量處
    如主文第1項所示之刑，並諭知易科罰金之折算標準，以資
    警惕。
三、沒收：
　　主文第2項所示物品，為被告所有且供本案犯罪所用，業據
    被告於警詢時供述明確（見偵卷第7頁至第8頁反面），爰依
    刑法第38條第2項前段規定，宣告沒收。至被告竊得現金已
    全部返還被害人，有贓物認領保管單1紙為證（見偵卷第19
    頁），爰依刑法第38條之1第5項規定，不予宣告沒收或追徵
    。
據上論斷，應依刑事訴訟法第273 條之1第1項、第299條第1項前
段，判決如主文。
本案經檢察官陳郁仁提起公訴，檢察官高上茹到庭執行職務。
中　　華　　民　　國　　110 　年　　7 　　月　　29　　日
                  刑事第一庭  法  官  王凱平  
以上正本證明與原本無異。
如不服本判決應於收受本判決後20日內向本院提出上訴書狀，上
訴書狀應敘述具體理由。上訴書狀未敘述上訴理由者，應於上訴
期間屆滿後20日內補提理由書狀於本院（均須按他造當事人之人
數附繕本） 「切勿逕送上級法院」。
中　　華　　民　　國　　110 　年　　7 　　月　　29　　日
                              書記官  鍾佩芳
附錄本案論罪科刑法條：
刑法第321條第1項第1款、第2款、第3款
犯前條第1項、第2項之罪而有下列情形之一者，處6月以上5年以
下有期徒刑，得併科50萬元以下罰金：
一、侵入住宅或有人居住之建築物、船艦或隱匿其內而犯之。
二、毀越門窗、牆垣或其他安全設備而犯之。
三、攜帶兇器而犯之。